臺灣板橋地方法院刑事判決　　　　　　　96年度易字第1169號
公　訴　人　臺灣板橋地方法院檢察署檢察官
被　　　告　乙○○
上列被告因妨害名譽案件，經檢察官提起公訴（96年度偵字第
152 號），本院判決如下：
    主  文
乙○○犯誹謗罪，處拘役貳拾日，如易科罰金，以新臺幣壹仟元
折算壹日；又犯誹謗罪，處拘役貳拾日，如易科罰金，以新臺幣
壹仟元折算壹日。應執行拘役參拾日，如易科罰金，以新臺幣壹
仟元折算壹日。
緩刑貳年。
    事  實
一、乙○○與甲○○係舅甥親誼關係，乙○○竟基於意圖散布於
    眾而妨害他人名譽之犯意，於民國95年9 月14日，在本院95
    年度訴字第1344號開庭時之公開法庭中指摘：甲○○都吃他
    兄弟的、都把他兄弟的一些錢都搶光等語（閩語）；復於同
    年10月24日上開案件開庭時之公開法庭中指摘甲○○：「他
    父親也是被他虐死，他母親也是被他虐死」（閩語）等語，
    足以毀損甲○○之名譽。
二、案經甲○○訴由臺灣板橋地方法院檢察署檢察官偵查起訴。
    理  由
一、訊據被告乙○○矢口否認有何公訴所指犯行，辯稱：我沒有
    講起訴書記載的那麼難聽，是告訴人先衝過來罵我，我才還
    擊，沒有捏造，是告訴人的太太先說，我才回的；他太太衝
    過來，我才講這些話，也沒有講的這麼難聽，說的都是事實
    ，犯罪我也不知道，是無意的等云云。經查：被告於本院公
    開法庭所為誹謗犯行，已據告訴人指述明確，核與檢察官勘
    驗所得內容，互核相符，足堪憑信。況被告於本院亦供承：
    係因告訴人之太太先說，伊才回的，他太太衝過來，伊才講
    這些話等語明確，是與公訴所指上情，並無不合。又被告於
    一般人可得共見共聞之本院公開法庭之處所，所為如事實欄
    所陳該等語詞，其意旨係在指摘告訴人，並向外宣揚，顯有
    要公眾知悉之意圖，甚明，則被告自有散布於眾之意圖，並
    無疑義；又稽之該所陳內容指摘告訴人詞語，顯然已足以毀
    損告訴人之人格及名譽，被告所辯，無非臨訟圖免罪責之詞
    ，不足為信；至被告於本院陳稱其要求檢察官傳喚之證人檢
    察官均未予以傳喚一節，經查：本件被告於本院公開法庭所
    為上述行為，除經告訴人指陳明確外，並有錄音光碟暨勘驗
    譯文在卷可佐，其事證已積極明確，是其所陳本院認為同無
    必要，附此說明。因據上述，本件事證已經明確，被告犯行
    足以認定，應依法論科。
二、核被告所為，均係犯刑法第310 條第1 項之罪。又被告2 次
    之犯行，其間已間隔月餘，難認為係基於接續方式所為，為
    數罪，應予分論併罰。爰審酌被告素行，暨與告訴人間為甥
    舅關係情誼甚屬密切，因故多有嫌隙於法院互控多起，為如
    上犯行，因而所造成損害之程度，以及犯行場所乃本院公開
    法庭之場景，行為非議較屬嚴峻，又告訴人為幼輩之屬，對
    其長輩之母舅仍於本院堅詞表示以被告一直繼續毀謗我，捏
    造事實不原諒被告，並提出新臺幣50萬元之附帶民事訴訟賠
    償等，及被告犯罪後仍設詞聲擊加以飾卸，態度欠佳等一切
    情狀，分別量處如主文所示之刑，並分別諭知易科罰金之折
    算標準，並定其應執行刑，以及易科罰金折算標準之諭知。
    另被告前未曾受有期徒刑以上刑之宣告，有本院96年5 月23
    日列印之臺灣高等法院被告前案紀錄表可按，其經此偵審科
    刑程序之教訓，而又係植基於舅甥關係之細故所致使，稽之
    全情並非必以執行刑罰為唯一必要，是本院仍認以暫不執行
    其所受宣告之刑較為適當，爰為諭知如主文所示之緩刑期間
    ，用啟自新。
據上論斷，應依刑事訴訟法第299 條第1 項，刑法第310 條第1
項、第41條第1 項前段、第51條第6 款、第74條第1 項第1 款，
刑法施刑法第1 條之1，判決如主文。
本案經檢察官王家春到庭執行職務。
中　　華　　民　　國　　96　　年　　5 　　月　　31　　日
                        刑事第2 庭法　官  黎錦福
上列正本證明與原本無異。
如不服本判決，應於判決送達後10日內向本院提出上訴狀（應附
繕本），上訴於臺灣高等法院。
                                  書記官  蔡麗春
中　　華　　民　　國　　96　　年　　5 　　月　　31　　日
附錄本案論罪科刑法條全文：
中華民國刑法第310條
（誹謗罪）
意圖散布於眾，而指摘或傳述足以毀損他人名譽之事者，為誹謗
罪，處1 年以下有期徒刑、拘役或5 百元以下罰金。
散布文字、圖畫犯前項之罪者，處2 年以下有期徒刑、拘役或1
千元以下罰金。
對於所誹謗之事，能證明其為真實者，不罰。但涉於私德而與公
共利益無關者，不在此限。
